臺灣桃園地方法院民事裁定
111年度亡字第20號
聲  請  人  臺灣桃園地方檢察署檢察官

代  理  人  施瑩惟  
            施惠雯  
相  對  人
即  失蹤人  王金華    失蹤前最後住址：桃園市八德區興豐路

上列聲請人聲請失蹤人公示催告事件，本院裁定如下：
    主  文
准對王金華（男，民國0年0月00日生，身分證統一編號：Z00000
0000號，失蹤前最後住所：桃園市○○區○○路0000號）為宣告死亡
之公示催告。
聲請人應於收受本裁定之日起貳拾日內，將本裁定登載於公報、
新聞紙或其他相類之傳播工具。
該失蹤人應於本公示催告最後揭示於法院公告處、資訊網路及其
他適當處所之翌日起柒個月內，向本院陳報現尚生存，如不陳報
，本院將宣告其為死亡。
無論何人，凡知該失蹤人之生死者，均應於上開期間內，將其所
知之事實，陳報本院。
    理  由
一、按失蹤人失蹤滿7年後，法院得因利害關係人或檢察官之聲
    請，為死亡之宣告。失蹤人為80歲以上者，得於失蹤滿3年
    後，為死亡之宣告，民法第8條第1項及第2項分別定有明文
    。
二、本件聲請意旨略以：相對人即失蹤人王金華係民國0年0月00
    日生，現年105歲。失蹤人自77年7月13日起戶籍遷入桃園市
    ○○區○○路0000號即國軍退除役官兵輔導委員會桃園榮譽國民
    之家，並接受公費安養。然失蹤人自80年10月1日即失去聯
    絡，並於100年11月2日起列為失蹤人口，迄今未尋獲，失蹤
    迄今已逾3年，而失蹤人無相關入出境紀錄，且其未婚，在
    臺無親屬，現未在監所，亦查無全民健康保險投保紀錄，為
    此，依法聲請准對相對人為宣示死亡之公示催告等語，並提
    出國軍退除役官兵輔導委員會桃園榮譽國民之家函及所附個
    人資料列印、桃園○○○○○○○○○函、戶籍資料、入出境資訊查
    詢、失蹤人口系統身分證集中查詢資料、內政部移民署函、
    己身一親等資料查詢結果、全國刑案資料查註表、完整矯正
    簡表、入出境資訊連結作業查詢結果、健保資訊連結作業查
    詢紀錄、勞動部勞工保險局函、桃園市政府社會局函及桃園
    市政府殯葬管理所函各1份為證。
三、經查，聲請人主張之前揭事實，業據提出與其所述相符之前
    揭書證為證。又經本院依職權調取失蹤人之入出境查詢結果
    、戶籍資料、在監在押紀錄表、勞保及健保資料、所得資料
    、行動電話申辦紀錄、請領社會補助等，均查無相對人出面
    辦理或存在之紀錄。復經桃園市政府警察局八德分局函覆相
    對人於100年11月9日由桃園○○○○○○○○○函請失蹤協尋，迄未
    尋獲等情，此有該局111年5月3日德警分防字第1110016167
    號函附卷可參，堪認聲請人主張失蹤人王金華失蹤，多年音
    訊全無一節為真實。從而，失蹤人王金華於100年11月2日失
    蹤時，已滿94歲，迄今既已逾3年，是以聲請人聲請對失蹤
    人王金華為死亡宣告前之公示催告，於法有據，應予准許，
    並依法諭知聲請人應於收受本裁定之日起20日之限期內，將
    本裁定登載於公報、新聞紙或其他相類之傳播工具。
四、按法院准許宣告死亡之聲請者，應公示催告。公示催告，應
    記載下列各款事項：㈠失蹤人應於期間內陳報其生存，如不
    陳報，即應受死亡之宣告。㈡凡知失蹤人之生死者，應於期
    間內將其所知陳報法院，家事事件法第156條第1項、第2項
    第1款及第2款分別定有明文。次按宣告死亡之公示催告應公
    告之；公告應揭示於法院公告處、資訊網路及其他適當處所
    ，法院認為必要時，並得命登載於公報或新聞紙，或用其他
    方法公告之；陳報期間，自揭示之日起，應有6個月以上，
    亦有家事事件法第156條第3項準用第130條第3項至第5項規
    定可參。本件既經准許對失蹤人王金華為死亡宣告之公示催
    告，本院自應依上揭規定，將本公示催告揭示於法院公告處
    、資訊網路及其他適當處所，並定陳報期間為7個月，爰分
    別裁定如主文所示。
五、依家事事件法第156條第3項、第130條第3項、第4項，裁定
    如主文。
中　　華　　民　　國　　111 　年　　5 　　月　　25　　日
                   家事法庭     法  官　姚重珍
以上正本係照原本作成。
如對本裁定抗告須於裁定送達後10日內向本院提出抗告狀，並繳
納抗告費新臺幣1,000元。
中　　華　　民　　國　　111 　年　　5 　　月　　26　　日
                                書記官　王小萍